臺灣高等法院民事裁定
111年度抗字第248號
抗  告  人  井勝宏  
上列抗告人因與相對人陳俐臻間排除侵害事件，對於中華民國11
1年1月14日臺灣桃園地方法院110年度補字第1027號裁定關於核
定訴訟標的價額部分，提起抗告，本院裁定如下：
    主  文
抗告駁回。
抗告訴訟費用由抗告人負擔。
    理  由
一、抗告意旨略以：伊訴請相對人拆除坐落桃園市○○區○○段000
    地號土地（下稱系爭土地）之擴增私設庭園（下稱系爭地上
    物）並返還占用土地，暨給付相當於租金之不當得利，本件
    訴訟標的價額約為新臺幣（下同）38萬元，原裁定核定訴訟
    標的價額為不當。爰提起抗告，求為廢棄原裁定等語。
二、核定訴訟標的價額，以起訴時之交易價額為準，民事訴訟法
    第77條之1第2項前段定有明文。另以一訴附帶請求其孳息、
    損害賠償、違約金或費用者，不併算其價額，同法第77條之
    2第2項亦有明定。又請求將土地上之地上物拆除並交還土地
    之訴，係以土地所有權之除去妨害及交還請求權為訴訟標的
    ，其訴訟標的之價額，應以土地起訴時之交易價額為準。再
    各共有人基於共有人地位，依民法第821條規定，為全體共
    有人利益，請求回復共有物時，因其並非僅為自己利益而為
    請求，且除契約另有約定外，該共有人得按其應有部分，對
    於共有物之全部，有使用收益之權，故其就該排除侵害訴訟
    所得受之利益，自應以回復共有物之全部價額為計算基準。
三、抗告人依民法第767條、第821條、第179條規定，訴請相對
    人應將系爭地上物拆除並返還占有部分土地，暨給付相當於
    租金之不當得利，依上說明，應以起訴時系爭土地之交易價
    額，核定訴訟標的價額，據以計算抗告人應繳納之裁判費，
    另相當於租金之不當得利部分則不併算其價額。是原法院以
    系爭土地起訴時（即民國110年8月，見桃補字卷第2頁）公
    告現值（即每平方公尺8萬5553元，見桃補字卷第34頁），
    依系爭地上物占用土地面積8.74225坪即28.9平方公尺計算
    ，核定本件訴訟標的價額為247萬2482元，於法核無不合。
    抗告意旨指摘原裁定核定訴訟標的價額不當，求予廢棄，為
    無理由，應予駁回。
四、據上論結，本件抗告為無理由，爰裁定如主文。　　　　
中　　華　　民　　國　　111 　年　　4 　　月　　6 　　日
                  民事第十六庭  
                        審判長法  官  朱耀平
                              法  官  羅立德
                              法  官  邱育佩
正本係照原本作成。
本裁定除以適用法規顯有錯誤為理由外，不得再抗告。如提起再
抗告，應於收受送達後10日內委任律師為代理人向本院提出再抗
告狀。並繳納再抗告費新臺幣１千元。
中　　華　　民　　國　　111 　年　　4 　　月　　6 　　日

    　　　　　　　　　　　　　書記官  林伶芳